# 联营企业间互相提供劳务的抵消

提问人：wangmei26 时间：2020-04-04 08:05:21
陈版主：
准则及网上常见的联营企业间抵消的业务是销售商品等可能未实现的利润，可是现在碰到的是联营企业间互相提供劳务，是否对该劳务也是需要抵消的吧？比如甲持股乙30%，重大影响。 2019 年甲为乙提供建筑施工劳务，按完工发确认了 100 万收入，发生的成本 30 万，如何抵消？因为这个不涉及对外部销售的资产，是不是甲直接按持股比例计算应抵消的收入和成本？

回答人：chenyiwei
如果两个企业一方确认收入、另一方确认成本费用，无期末未实现损益的，则权益法核算中无需特殊处理。如果涉及期末未实现损益的，则参考《瑞华研究 2010 ～ 2019 汇编》之“问题3-1-6（联营企业之间转让资产的交易及其期末未实现损益在权益法核算中的抵销）”处理。